【裁判字號】    98,交聲,285
【裁判日期】    980922
【裁判案由】    違反道路交通管理處罰條例
【裁判全文】
臺灣宜蘭地方法院交通事件裁定         98年度交聲字第285號
移送機關    交通部公路總局臺北區監理所宜蘭監理站
異  議  人  甲○○
上列異議人因違反道路交通管理處罰條例案件，對於交通部公路
總局台北區監理所宜蘭監理站民國98年6月16日所為之處分（原
處分案號：宜監字第裁43─HD0000000號），聲明異議，本院裁
定如下：
    主  文
原處分撤銷。
甲○○不罰。
    理  由
一、移送機關裁決意旨略以：異議人甲○○所有之車牌號碼JRV-
    976號重型機車，於民國98年2月11日7時14分，在台中縣大
    雅神林路1段414巷口處，因「不依規定駛入來車道」違規，
    經臺中縣警察局警員掣發中警交字第HD0000000號舉發違反
    道路交通管理事件通知單舉發，並經移送機關請上開舉發單
    位調查，仍認異議人違規事實明確，乃以異議人違反前述道
    路交通管理處罰條例第45條第3款規定之行為，裁處異議人
    新臺幣（下同）900元罰鍰，並依63條第1項記違規點數1點
    。
二、異議意旨略以：異議人所有之車牌號碼JRV-976號重型機車
    ，於上開時間，行經上開路口時，係依規定行駛在幹道上由
    南往北方向的右側車道中間，嗣甲車由支線巷道出來，撞到
    異議人所騎乘之機車後，異議人因甲車的行駛方向及撞擊力
    道，而造成異議人之機車倒在對向車道，該機車之後輪因此
    在禁止變換車道的雙黃線上，並產生5公尺刮地痕，詎員警
    到場後不察，逕掣單舉發異議人有「不依規定駛入來車道」
    之違規行為，為此聲明異議，請求撤銷原處分等語。
三、經查：
（一）異議人於98年2月11日7時14分，在台中縣大雅鄉○○路○
      段414巷口處，因交通事故，嗣臺中縣警察局警員到場後
      ，掣發中警交字第HD0000000號舉發違反道路交通管理事
      件通知單舉發之事實，為異議人所不爭執，並有道路交通
      事故現場圖、舉發違反道路交通管理事件通知單各1紙，
      及現場照片24幀在卷可稽，此部分之事實固堪認定。
（二）本件事故發生後，異議人之機車停止於台中縣大雅鄉○○
      路○段南向車道，即異議人應行車道之對向車道上，有上
      開照片及道路交通事故現場圖在卷可按。惟查，本件與異
      議人發生車禍之車牌號碼N5-3263號汽車，係自異議人右
      側巷口駛出，在神林路一段421巷口與神林路一段，與異
      議人發生撞擊，最後二車均停止於於台中縣大雅鄉○○路
      ○段南向車道上，有異議人之陳述可參，復有證人即舉發
      員警卓佩箏到庭證稱：伊不清楚是否刮地痕的起點就是兩
      車碰撞點，但本件機車的車頭與自小客車右側車頭碰撞後
      ，機車的左側倒地，倒地之後才產生刮地痕等語明確。是
      位於台中縣大雅鄉○○路○段南向車道異議人機車之刮地
      痕，應認係機車倒地後所造成之結果，尚難遽認刮地痕起
      點即為事故發生前異議人機車所在之位置。證人卓佩箏所
      稱：「因碰撞後刮地痕的起點和終點都在神林路南向距分
      向限制線30公分處，據此研判異議人有行駛到對向車道之
      行為」等語，其認定尚嫌率斷。異議人到院陳稱：「對方
      車輛的撞擊力很大，我在他的引擎蓋上翻滾了兩三圈，我
      的車子倒地，被對方車子往前拖行」等語，尚非全無可採
      。則本件無法排除異議人之機車從右側遭撞擊，偏離原來
      遵行車道後始倒地之可能。而本件復無相關跡證如落土位
      置等足以證明兩車撞擊點係在台中縣大雅鄉○○路○段南
      向車道，而堪以推斷異議人騎乘機車行駛於該車道上。綜
      上所述，本件證據不足以證明異議人有不依規定駛入來車
      道之違規行為，移送機關不察，遽予裁罰，尚有未洽。本
      件異議人之異議為有理由，原處分應予撤銷，另諭知異議
      人不罰。
據上論斷，應依道路交通案件處理辦法第20條裁定如主文。
中    華    民    國    98    年    9     月    22    日
                  交通法庭  法  官  謝佩玲
以上正本證明與原本無異。
如不服本裁定，應於裁定送達後5日內，向本院提出抗告狀。（
應附繕本）
                            書記官  李玉雲
中    華    民    國    98    年    9     月    22    日


司法院資訊處製作；財團法人民間司法改革基金會備份。
